【裁判字號】    98,消債更,702
【裁判日期】    980527
【裁判案由】    聲請更生程序
【裁判全文】
臺灣高雄地方法院民事裁定           98年度消債更字第702號
聲  請  人  甲○○○
上列當事人依消費者債務清理條例之規定聲請更生事件，本院裁
定如下：
    主  文
聲請人甲○○○自中華民國九十八年五月二十七日下午四時起開
始更生程序。
命司法事務官進行本件更生程序。
    理  由
一、按債務人不能清償債務或有不能清償之虞者，得依本條例所
    定更生或清算程序，清理其債務；而法院開始更生程序之裁
    定，應載明其年、月、日、時，並即時發生效力。次按法院
    裁定開始更生或清算程序後，得命司法事務官進行更生或清
    算程序，必要時得選任律師、會計師或其他適當之自然人或
    法人一人為監督人或管理人。消費者債務清理條例第3 條、
    第45條第1 項、第16條第1 項分別定有明文。
二、聲請意旨略以：聲請人前因消費借貸、信用卡及現金卡契約
    ，致積欠無擔保債務合計新臺幣（下同）4,289,557 元。因
    聲請人名下除少量之投資款及一部老舊車輛外，別無其他財
    產，又現聲請人之每月之薪資約僅34,571元在扣除聲請人自
    身必要之生活及房租費用後，已無法清償上述債務，故聲請
    人乃向最大債權銀行即元大商業銀行聲請進行債務協商，惟
    遭元大商業銀行以無法負擔任何還款條件為由而協商不成立
    。綜上，在聲請人無擔保或無優先權之債務總額未逾1,200
    萬元，復未經法院裁定開始清算程序或宣告破產之情形下，
    爰依法聲請更生等語。
三、經查：
（一）聲請人前開主張，業據其提出財產及收入狀況說明書、債
      權人清冊、戶籍謄本、財團法人金融聯合徵信中心當事人
      綜合信用報告－債務清理條例前置協商專用債權人清冊、
      財團法人金融聯合徵信中心當事人查詢個人資料（信用報
      告）回覆書、房屋租賃契約、薪資單、各類所得扣繳暨免
      扣繳憑單、聲請人之財政部臺灣省南區國稅局財產歸屬資
      料清單及96、95年度綜合所得稅各類所得資料清單、存摺
      影本、前置協商不成立通知書等各1 份為證。
（二）查聲請人現債務總額，經核對聲請人所提出之財團法人金
      融聯合徵信中心當事人綜合信用報告－債務清理條例前置
      協商專用債權人清冊，以及財團法人金融聯合徵信中心當
      事人查詢個人資料（信用報告）回覆書之結果，就積欠金
      融機構及普羅米斯顧問股份有限公司、萬榮行銷顧問股份
      有限公司之款項，即高達2,944,752 元；又因依聲請人所
      陳，上開欠款項多係源於信用卡及現金卡契約，則上開欠
      款如均以週年利率15％予以計算利息之結果，則聲請人就
      上開欠款之部分每月所衍生之利息，即高達約36,809元。
      又經本院依職權再向匯誠第一資產管理股份有限公司（下
      稱匯誠第一公司）、匯誠第二資產管理股份有限公司（下
      稱匯誠第二公司）及長鑫資產管理股份有限公司（下稱長
      鑫公司）函查之結果，其中聲請人尚積欠匯誠第一公司2
      筆款項，其中一筆本金為78,011元，依週年利率19.71 ％
      計算利息，另一筆則為11,803元，依週年利率5 ％計算利
      息；而聲請人尚積欠長鑫公司188,710 元，且需依週年利
      率12％計算利息；又聲請人猶積欠匯誠第二公司9498元，
      併依週年利率5 ％計算之利息，此有匯誠第一、匯誠第二
      及長鑫公司之陳報狀在卷可憑。則聲請人前開所積欠匯誠
      第一、匯誠第二及長鑫公司之款項，每月所衍生之利息，
      亦約達3,257 元之譜；故合計聲請人所積欠款項每月所衍
      生之利息，即高達40,066元。
（三）而聲請人名下之財產，除有一筆10,840元之投資款外，僅
      另有一部78年出廠，現應已無積極價值之老舊車輛，此有
      財政部高雄市國稅局財產歸屬資料清單在卷可憑（見本院
      卷第28頁）；至於聲請人之現應有薪資，每月約為34,571
      元，有聲請人所提出之薪資單在卷可憑（見本院卷第43－
      46頁）；然如加計聲請人每年可領取之其他款項，參照聲
      請人於96年度之全年收入高達568,654 元，折合每月收入
      達47,387元，此有聲請人財政部高雄市國稅局96年度綜合
      所得稅各類所得資料清單附卷可證（見本院卷第42頁），
      聲請人每月之平均收入亦應有約47,000元之譜。惟縱以此
      計算，扣除上開聲請人所積欠之款項每月所衍生之利息，
      亦僅約餘7,000 元可供聲請人支付日常生活所需之費用。
      而聲請人係居於高雄縣，在兼顧聲請人債權人債權之保障
      ，以及聲請人維持最低人性尊嚴所必需支付之最低生活費
      用，在斟酌聲請人住所地之生活水準及物價水平後，本院
      認聲請人上開約7,000 元之餘款，作為日常生活必要費用
      之支出，已甚艱困，堪認已不能清償上揭債務，本件復查
      無債務人有消費者債務清理條例第6 條第3 項、第8 條或
      第46條各款所定駁回更生聲請之事由存在，則債務人聲請
      更生，尚屬有據而應予准許，爰依上開規定命司法事務官
      進行本件更生程序，而裁定如主文所示。
四、依消費者債務清理條例第11條第1 項、第45條第1 項、第16
    條第1 項，裁定如主文。
中    華    民    國    98    年    5     月    27    日
              民事第六庭    法      官  李怡諄
上為正本係照原本作成。
本件不得抗告。
本裁定已於98年5月27日下午4時公告。
中    華    民    國    98    年    5     月    27    日
                            書  記  官  陳建琪


司法院資訊處製作；財團法人民間司法改革基金會備份。
